臺灣雲林地方法院刑事裁定
111年度單聲沒字第44號
聲  請  人  臺灣雲林地方檢察署檢察官
被      告  張宗仁



上列聲請人因被告違反毒品危害防制條例案件（107 年度毒偵字
第195 號、109 年度毒偵字第1051號），單獨聲請宣告沒收（11
1 年度聲沒字第27號），本院裁定如下：
    主  文
扣案如附表編號１至３所示之物，均沒收銷燬之。
    理  由
一、聲請意旨略以：被告張宗仁前因違反毒品危害防制條例案件
    ，經臺灣雲林地方檢察署（下稱雲林地檢署）檢察官以111 
    年度戒毒偵字第57號、第58號為不起訴處分確定，扣案如附
    表編號１至３所示之物，經鑑驗後，均檢出含有第二級毒品甲
    基安非他命成分，有衛生福利部草屯療養院民國107 年5 月
    23日草療鑑字第1070500296號、109 年10月16日草療鑑字第
    1091000004號鑑驗書各1份附卷可稽，均屬違禁物，爰依刑
    法第40條第2項、毒品危害防制條例第18條第1項前段之規定
    ，聲請單獨宣告沒收銷燬等語。
二、查獲之第一、二級毒品，不問屬於犯罪行為人與否，均沒收
    銷燬之；違禁物或專科沒收之物得單獨宣告沒收；單獨宣告
    沒收由檢察官聲請違法行為地、沒收財產所在地或其財產所
    有人之住所、居所或所在地之法院裁定之，毒品危害防制條
    例第18條第1 項前段、刑法第40條第2 項、刑事訴訟法第45
    5 條之34分別定有明文。
三、經查：
㈠、被告前因施用第二級毒品案件，經本院以109 年度毒聲字第1
    67 號裁定送觀察、勒戒後，因認有繼續施用毒品之傾向，
    由本院以110 年度毒聲字第348 號裁定令入戒治處所強制戒
    治，復被告提出抗告，經臺灣高等法院臺南分院以110年度
    毒抗字第677號裁定駁回抗告，於111 年2 月16日執行完畢
    釋放出所，並由雲林地檢署檢察官以111 年度戒毒偵字第57
    號、第58號為不起訴處分確定等情，有上開裁定、不起訴處
    分書、臺灣高等法院被告前案紀錄表附卷可參。
㈡、扣案如附表編號１至２所示之物，係警方於107 年1 月23日下
    午3 時45分許，持本院核發之107 年聲搜字第43號搜索票至
    被告位於雲林縣○○市○○路0○0號1C1號房居處搜索，並在該處
    扣得之；扣案如附表編號３所示之物，係警方於109 年10月4
     日上午8 時25分許，持本院核發之109 年聲搜字第552 號
    搜索票至被告上開居處搜索，並在該處扣得之，此有本院10
    7 年聲搜字第43號、109 年聲搜字第552 號搜索票、自願搜
    索同意書、雲林縣警察局斗六分局107 年1 月23日搜索扣押
    筆錄、扣押物品目錄表、雲林縣警察局斗六分局公正派出所
    109 年10月4 日搜索扣押筆錄、扣押物品目錄表、搜索及扣
    押物照片附卷可參。又扣案如附表編號１至３所示之物，經送
    衛生福利部草屯療養院鑑定，結果均檢出第二級毒品甲基安
    非他命成分等情，有衛生福利部草屯療養院107 年5 月23日
    草療鑑字第1070500296號、109 年10月16日草療鑑字第1091
    000004號鑑驗書各1份在卷可佐，均為違禁物無訛。復被告
    供稱：扣案如附表編號１至２之毒品是我的；扣案如附表編號
    ３之毒品是我的，亦是我施用剩下的等語（警252卷第4頁、
    毒偵1051卷第10、11頁）。是以，扣案如附表編號１至３所示
    之物，應依刑法第40條第2項、毒品危害防制條例第18條第1
    項前段規定，單獨宣告沒收銷燬之，故聲請人據此聲請單獨
    宣告沒收銷燬，應予准許。至於附表編號１至３之包裝袋共3 
    只，因其上殘留之毒品難以析離，應視同毒品，依同條項之
    規定，併予宣告沒收銷燬之。又送驗耗損部分毒品既已滅失
    ，爰不另宣告沒收銷燬之。
四、依刑事訴訟法第455條之36第2 項，毒品危害防制條例第18
    條第1 項前段，刑法第40條第2 項，裁定如主文。
中　　華　　民　　國　　111 　年　　4 　　月　　6 　　日
                  刑事第八庭  法  官   蕭孝如
以上正本證明與原本無異。
如不服本裁定，應於裁定送達後5 日內向本院提出抗告狀（須附
繕本）。
                              書記官   沈佩霖
中　　華　　民　　國　　111 　年　　4 　　月　　6 　　日

附表
編號 扣案物 數量 鑑定結果 備註 １ 甲基安非他命（含包裝袋壹只）  壹包 ①檢品編號：B0000000 ②檢品外觀：透明結晶 ③送驗淨重：0.2510公克 ④驗餘淨重：0.2484公克 ⑤檢驗結果：第二級毒品甲基安非他命 ⒈雲林地檢署107年度安保字第206號扣押物品清單（毒偵195卷第49頁) ⒉衛生福利部草屯療養院107 年5月23日草療鑑字第1070500296號鑑驗書1紙（毒偵195卷第50頁） ２ 甲基安非他命（含包裝袋壹只）   壹包 ①檢品編號：B0000000 ②檢品外觀：透明結晶 ③送驗淨重：0.0113公克 ④驗餘淨重：0.0096公克 ⑤檢驗結果：第二級毒品甲基安非他命  ３ 甲基安非他命（含包裝袋壹只）   壹包 ①檢品編號：B0000000 ②檢品外觀：晶體 ③送驗淨重：0.6127公克 ④驗餘淨重：0.6061公克 ⑤檢驗結果：第二級毒品甲基安非他命 ⒈雲林地檢署109年度安保字第308號扣押物品清單（毒偵1051卷第37頁) ⒉衛生福利部草屯療養院109 年10月16日草療鑑字第1091000004號鑑驗書1紙（毒偵1051卷第38頁）